【裁判字號】    95,訴,3734
【裁判日期】    951229
【裁判案由】    毒品危害防制條例
【裁判全文】
臺灣板橋地方法院刑事判決              95年度訴字第3734號
公  訴  人  臺灣板橋地方法院檢察署檢察官
被      告  甲○○
上列被告因違反毒品危害防制條例案件，經檢察官提起公訴（95
年度毒偵字第7748號），被告於準備程序中為有罪之陳述，經本
院合議庭裁定由受命法官進行簡式審判程序獨任審理，本院判決
如下：
    主  文
甲○○施用第一級毒品，處有期徒刑柒月。扣案之毒品海洛因陸
包（共重壹肆點玖捌公克）沒收銷燬之；扣案原包裝上開毒品海
洛因之外包裝袋陸個、分裝鏟壹支、注射針筒參支、分裝袋壹拾
陸個均沒收之。
    事  實
一、甲○○前因施用毒品案件，經本院於民國93年2 月19日以93
    年度毒聲字第251 號裁定送觀察、勒戒後，因認有繼續施用
    毒品之傾向，復經本院於94年3 月11日以94年度毒聲字第42
    1 號裁定送戒治所強制戒治，於94年7 月29日戒治完畢出所
    後，並經臺灣板橋地方法院檢察署檢察官於94年9 月21日以
    94年度戒毒偵字第326 號為不起訴處分確定。嗣又因偽造文
    書案件，經本院以93年度訴字第1598號判決判處有期徒刑5
    月，另因違反毒品危害防制條例案件，再經本院以95年度簡
    字第6170號判決判處有期徒刑4 月確定，乃前揭案件接續執
    行，被告於95年9 月2 日入監，指揮書執畢日期為96年5 月
    31日（現於臺灣臺北監獄台北分監執行中）。詎甲○○仍不
    知悔改，於前開強制戒治執行完畢釋放後5 年內，復基於施
    用第一級毒品海洛因之犯意，於95年8 月31日晚間6 時許（
    起訴書載為95年9 月1 日為警採尿回溯26小時內之某時），
    在臺北市○○區○○路1 段174 之215 號家中（起訴書載為
    台北縣樹林市○○街74巷21號7 樓），藉將第一級毒品海洛
    因摻入香菸內點燃吸用之方式（起訴書載為以注射方式），
    施用第一級毒品海洛因1 次，嗣為警於95年9 月1 日凌晨1
    時10分許，在台北縣樹林市○○街74巷21號7 樓查獲，並扣
    得甲○○所購入之第一級毒品海洛因合計淨重14.98 公克（
    純度78 .21 ％ ，純質淨重11.72 公克）及盛裝上開第一級
    毒品海洛因之空包裝袋6 個（總重2.09公克）、被告所有為
    供便於施用前述第一級毒品海洛因預備用之分裝鏟1 支、注
    射針筒3 支、分裝袋16個。
二、案經臺北縣政府警察局新莊分局報告臺灣板橋地方法院檢察
    署檢察官偵查起訴。
    理  由
一、上開被告甲○○施用第一級毒品海洛因之犯罪事實，業據被
    告於警詢時、偵查中及本院審理時坦承不諱（至於被告於本
    院所述施用毒品海洛因之場所、方式固與彼在警詢、偵查中
    所述內容不同，惟其業於本院審理時明確指稱：以在法院所
    言施用地點、方式為正確，在此說明）。且被告為警查獲後
    ，經警採集尿液送驗，以氣相層析質譜儀法確認檢驗結果，
    呈鴉片類（乃施用海洛因之代謝物）之陽性反應，此有臺灣
    檢驗科技股份有限公司95年9 月20日所出具之CH/2006/9026
    1 號濫用藥物尿液檢驗報告附卷可稽（見臺灣板橋地方法院
    檢察署95年度毒偵字第6133號偵查卷第40頁）。又被告為警
    查獲當日，被搜得之粉末狀物品6 包，經法務部調查局以化
    學呈色法、氣相層析質譜儀分析法鑑驗結果，復均檢出有海
    洛因成分，合計淨重14.98 公克（空包裝總重2.09公克，純
    度78.21 ％，純質淨重11.72 公克），此有該局95年10月21
    日調科壹字第09523026650 號鑑定書在卷足稽（見本院卷第
    23頁）；此外，復有扣案被告購入為便於分裝毒品海洛因而
    預備用之分裝鏟1 支、注射針筒3 支、分裝袋16個可參（扣
    押物品清單目錄表見前揭檢察署偵查卷宗第19頁、扣押物品
    清單見本院卷第22頁）。再被告曾因施用第一級毒品海洛因
    及第二級毒品安非他命案件，經本院以93年度毒聲字第251
    號裁定送觀察、勒戒後，認有繼續施用毒品傾向，再經本院
    以94年度毒聲字第421 號裁定令入戒治處所強制戒治，其後
    於94年7 月29日停止戒治釋放出所，並經臺灣板橋地方法院
    檢察署檢察官於94年9 月21日以94年度戒毒偵字第326 號為
    不起訴處分確定之情，有上開不起訴處分書與臺灣高等法院
    被告前案紀錄表附卷可憑。故綜上，被告自白與事實相符，
    本件事證明確，被告於強制戒治執行完畢後五年內再犯本件
    施用第一級毒品犯行可以認定。
二、按海洛因係第一級毒品，毒品危害防制條例第2條第2項定有
    明文。查被告於前揭時、地，非法施用第一級毒品海洛因，
    核其所為，係犯毒品危害防制條例第10條第1項之施用第一
    級毒品罪，其於施用前後持有第一級毒品之低度行為，應為
    施用第一級毒品之高度行為所吸收，不另論以持有第一級毒
    品罪（按被告持有毒品之低度行為，既為高度之施用行為所
    吸收，不另論以持有毒品罪，自無毒品危害防制條例第11
    條第4項加重之適用）。爰審酌被告之犯罪動機、目的、手
    段、品行、智識程度（高中肄業，參前揭偵查卷第5頁），
    及前已有施用毒品之犯行，並經強制戒治期滿後，獲不起訴
    之寬典竟再度施用，顯見其意志力不堅，且未衷心悛悔，但
    所犯施用毒品行為係戕害自己身心健康，尚未危及他人，及
    其犯罪後尚能坦認犯行，態度尚稱良好等一切情狀，量處有
    期徒刑7月。
三、扣案之海洛因淨重14.98 公克係查獲之第一級毒品，不問屬
    於何人所有，應依毒品危害防制條例第18條第1 項前段之規
    定，沒收銷燬之；至於原盛裝前述毒品海洛因之空包裝6 個
    ，既係用於包裹毒品，防其裸露、潮濕，便於攜帶，可與毒
    品分離，而其餘扣案之分裝鏟1 支、注射針筒3 支、分裝袋
    16個，均係被告購入，而其目的為便於供被告施用海洛因所
    使用，即前揭物品為供本案被告犯罪或預備犯罪所用之物，
    已據被告供明在卷（本院卷第29頁），應依刑法第38條第1
    項第2 款之規定，併予宣告沒收。
四、又被告前於94年10月17日警方採尿前回溯26小時內某時及自
    94年12月間某日至95年1 月5 日某時止之連續施用第一級毒
    品海洛因之犯行，業經本院於95年10月27日以95年度訴字第
    208 號判決判處有期徒刑8 月，現經被告提起上訴中，此有
    前揭判決書及臺灣高等法院被告前案紀錄表存卷可按，而本
    件被告所為犯罪情節與之並無裁判上一罪或事實上一罪之關
    係，即非前揭判決效力可及，復據上開案件判決書內敘明清
    楚，附此說明。
五、末按刑事訴訟法第273 條之1 規定除被告所犯為死刑、無期
    徒刑、最輕本刑為3 年以上有期徒刑之罪、或高等法院管轄
    第一審案件者外，於審判期日前之程序進行中，被告先就被
    訴事實為有罪之陳述時，審判長得告知被告簡式審判程序之
    旨，並聽取當事人、代理人、辯護人及輔佐人之意見後，裁
    定進行簡式審判程序。經查，本件被告甲○○被訴施用第1
    級毒品罪，非前開不得進行簡式審判程序之案件，經被告於
    本院審理時就被訴事實為有罪之陳述，且經本院告知被告簡
    式審判程序之旨，聽取被告及檢察官之意見後，爰依上開刑
    事訴訟法第273 條之1 之規定，當庭裁定改依簡式審判程序
    審判之，在此敘明。
據上論斷，應依刑事訴訟法第273 條之1 第1 項、第299 條第1
項前段，毒品危害防制條例第10條第1 項、第18條第1 項前段，
刑法第11條前段、第38條第1 項第2 款，判決如主文。
本案經檢察官朱學瑛到庭執行職務。
中    華    民    國    95    年    12    月    29    日
                  刑事第三庭法  官  蕭胤瑮
上列正本證明與原本無異。
如不服本判決，應於判決送達後十日內向本院提出上訴狀（應附
繕本），上訴於臺灣高等法院。
                            書記官  黃炎煌
中    華    民    國    95    年    12    月    29    日
附錄本案論罪科刑法條全文：
毒品危害防制條例第10條第1項


司法院資訊處製作；財團法人民間司法改革基金會備份。
